# 担任重组的财务顾问与提供审计服务是否有独立性冲突？

提问人：五老峰 时间：2013-06-25 08:02:04
有一家企业想重组，涉及到资产、税务、收入结构等重组，请一家会计师事务所担任了重组事项的财务顾问。又想请这家会计师事务所提供这家公司重组中和重组后的审计服务，请问一家事务所同时承接同一家公司的两个业务，有没有涉及到注册会计师职业道德中的独立性或其他问题呢？ 会计师事务所直接签两个合同是否合适呢？ 请大家帮助回复一下。 谢谢！

回答人：chenyiwei
请对照《中国注册会计师职业道德守则第 4 号--审计和审阅业务对独立性的要求》的相关要求判断，尤其是其中的第十二章“为审计客户提供非鉴证服务”第十一节“公司财务服务”的有关内容。